

#### **CONTACTO**

- 667 927 812
- ginesti1979@gmail.com
- https://www.eloiginesti.es/
- https://github.com/xapolin1979
- in https://www.linkedin.com/in/eloiginesti-5995ba2a5/
- Sabadell (08208)

#### **TECHSKILLS**

- Angular
- Typescript
- Javascript
- Node.js
- Mysql
- Express
- Php
- Bootstrap
- Css
- Sass
- Html
- Wordpress

#### **SOFTSKILLS**

- Comunicacción
- Trabajo en equipo
- Resolución de problemas
- Creatividad

## **IDIOMAS**

Castellano : nativoCatalán : nativo

# **ELOI GINESTI**

## WEB DEVELOPER / FRONT-END

### **SOBRE MI**

Tras años como comercial y siempre interesado en las nuevas tecnologías, realicé un reskilling profesional en programación. Especializado en Angular, actualmente contribuyo al proyecto IT Challenge de IT Academy, emocionado por transformar la experiencia del usuario y hacer la tecnología más accesible.

#### **EXPERIENCIA**

#### WEB DEVELOPER

IT ACADEMY 02/2024 - Actualidad

- Aplicación ita-challenges
- Angular, Typescript, Bootstrap, Git, Jest, Jasmine, Scrum
- <a href="https://github.com/IT-Academy-BCN/ita-challenges-frontend">https://github.com/IT-Academy-BCN/ita-challenges-frontend</a>
- Aplicación para crear eventos deportivos de montaña
- Angular, Typescript, Node.js, Express, Bootstrap
- https://github.com/xapolin1979/aventuraNatura\_Front
- <a href="https://github.com/xapolin1979/aventuraNatura\_back">https://github.com/xapolin1979/aventuraNatura\_back</a>

NEXUS-SPAIN 06/2023 - 07/2023

- Practicas : aplicacción de administración de residencias
- Php, Mysgl, Javascript, Html, Css
- <a href="https://www.aegerus.net/aegerus/index.html?db">https://www.aegerus.net/aegerus/index.html?db</a>

BASICMATICA 11/2022 - 12/2022

- Practicas: paginas web
- Wordpress, Html ,Css ,Javascript
- https://basicmatica.com/es/

## **VENDEDOR COMERCIAL**

GESTION EXPONENCIAL 04/2012 - 03/2022

- Compra y venta
- Relojes de Iujo, Joyas , Diamantes, Oro y Plata de inversion

AG.NATURE 03/2011 - 03/2012

- Venta
- Productos de salud, colchones, almohadas, somieres electricos

SARMOVIL S.A 01/2011 - 04/2007

- Compra y venta
- Coches, Chevrolet, Opel

## TRANSPORTISTA

LABORATORIOS CERBA S.A 04/2003 - 03/2007

- Transporte
- analisis clinicos

## **FORMACIÓN**

**BOOTCAMP WEB DEVELOPER FRONT-END CON ANGULAR.JS** 

IT ACADEMY 2024

C.P NIVEL III EN DESARROLLO DE APLICACCIONES CON TECNOLOGIA WEB

CAL MOLINS 2023

C.P NIVEL II EN CONFECCIÓN Y PUBLICACCIÓN DE PAGINAS WEB

CAL MOLINS 2022

**FP DISEÑO GRAFICO** 

ESCOLA ILLA 2002